臺灣新竹地方法院刑事判決
111年度易字第950號
公  訴  人  臺灣新竹地方檢察署檢察官
被      告  林德龍





上列被告因竊盜案件，經檢察官提起公訴（111年度偵字第15361
號)，被告於本院準備程序中，就被訴事實為有罪之陳述，經本
院告知簡式審判程序意旨，並聽取公訴人、被告之意見後，裁定
依簡式審判程序審理，並判決如下：
    主  文
林德龍犯竊盜罪，處有期徒刑貳月，如易科罰金，以新臺幣壹仟
元折算壹日。未扣案之犯罪所得紅標純米酒貳瓶、Airwaves超涼
薄荷錠壹盒均沒收，如全部或一部不能沒收或不宜執行沒收時，
追徵其價額。
    事實及理由
一、本件犯罪事實及證據，除犯罪事實欄一、第9行至第10行「
    得手後隨即將之藏於隨身攜攜帶的被子」之記載，應更正為
    「得手後先將Airwaves超涼薄荷錠1盒食用完畢，再將紅標
    純米酒2瓶藏於隨身攜帶的被子」；證據部分應補充「新竹
    縣政府警察局竹北分局警員鄭延超於111年11月1日製作之職
    務報告1份（偵卷第12頁）」、「被告林德龍於本院訊問、
    準備程序及審理時之自白（本院卷第46至47、64至65、69頁
    ）」外，餘均引用檢察官起訴書之記載（如附件）。
二、論罪科刑：
　㈠核被告林德龍所為，係犯刑法第320條第1項之竊盜罪。　
　㈡被告因竊盜案件，經本院以111年度易字第593號判決判處有
    期徒刑2月（9次），應執行有期徒刑4月確定，於111年10月
    19日縮刑期滿執行完畢等情，有臺灣高等法院被告前案紀錄
    表1份在卷可考，其受徒刑執行完畢後，5年以內故意再犯本
    案有期徒刑以上之罪，為累犯。本院審酌司法院釋字第775
    號解釋意旨、最高法院110年度台上大字第5660號裁定、最
    高法院110年度台上字第5660號判決意旨，審酌被告犯罪原
    因、手段、竊得財物價值，並依本案卷內所列證據資料及舉
    證，難認被告有加重其刑予以延長矯正惡性此一特別預防之
    必要，爰不予加重其刑。
　㈢爰以行為人之責任為基礎，審酌被告前有多次竊盜前案紀錄
　　，有臺灣高等法院被告前案紀錄表在卷可稽，詎其猶不知悔
    改，再犯本案竊盜犯行，對於他人財產缺乏尊重，顯見其法
    治觀念薄弱，實可非難；又被告前有上開刑案科刑紀錄，有
    臺灣高等法院被告前案紀錄表1份在卷可考，素行難謂良好
    ，就犯罪行為人之品行之量刑審酌事項應予以不利之評價；
    兼衡被告竊得之財物價值不高，暨本件犯罪之手段及犯後態
    度，及被告自述高中畢業，入所前沒有工作，家庭經濟狀況
    貧窮（本院卷第69頁）等一切情狀，量處如主文所示之刑，
    並諭知易科罰金之折算標準，以資懲儆。
三、沒收部分：
　　按犯罪所得，屬於犯罪行為人者，沒收之；前二項之沒收，
    於全部或一部不能沒收或不宜執行沒收時，追徵其價額，刑
    法第38條之1第1項前段、第3項分別定有明文。查被告竊得
    之紅標純米酒2瓶、Airwaves超涼薄荷錠1盒，為被告之犯罪
    所得，未據扣案亦未返還予被害人，應依刑法第38條之1第1
    項前段、第3項之規定宣告沒收，於全部或一部不能沒收或
    不宜執行沒收時，追徵其價額。
據上論斷，應依刑事訴訟法第273條之1第1項、第299條第1項前
段、第310條之2、第454條第2項，判決如主文。
本案經檢察官鄒茂瑜、吳柏萱提起公訴，檢察官陳郁仁到庭執行
職務。　
中　　華　　民　　國　　111 　年　  12  　月　  15  　日
                  刑事第三庭    法　官 　王靜慧 
以上正本證明與原本無異。
如不服本判決應於收受本判決後20日內向本院提出上訴書狀，上
訴書狀應敘述具體理由。上訴書狀未敘述上訴理由者，應於上訴
期間屆滿後20日內補提理由書狀於本院(均須按他造當事人之人
數附繕本 )「切勿逕送上級法院」。 
中　　華　　民　　國　　111 　年　　12　　月　　15　　日
                                書記官   陳怡君　　　　
附錄本案論罪科刑法條：
中華民國刑法第320條第1項
意圖為自己或第三人不法之所有，而竊取他人之動產者，為竊盜
罪，處5年以下有期徒刑、拘役或50萬元以下罰金。　　 
附  件：
臺灣新竹地方檢察署檢察官起訴書
                                    111年度偵字第15361號
　　被　　　告　林德龍　
上列被告因竊盜案件，業經偵查終結，認應提起公訴，茲將犯罪
事實及證據並所犯法條分敘如下：
　　　　犯罪事實
一、林德龍前因竊盜案件，經臺灣新竹地方法院以111年度易字
    第539號判決判處竊盜罪，共9罪，各處有期徒刑2月，定應
    執行刑有期徒刑4月確定，並於民國111年10月19日執行完畢
    。詎仍不知悔改，竟意圖為自己不法之所有，基於竊盜之接
    續犯意，於111年11月1日上午9時19分許至同年月上午9時21
    分許，在統一超商光揚門市（址設新竹縣○○市○○○路000號）
    ，趁無人注意之際，徒手竊取由店經理丁步新管領並放置於
    店內待售之紅標純米酒2瓶（價值共新臺幣〔下同〕90元）及A
    irwaves超涼薄荷錠1盒（價值55元），得手後隨即將之藏於
    隨身攜攜帶的被子，未結帳即行離去。嗣因統一超商光揚門
    市店員發現林德龍均未就上開物品結帳而將其攔下後報警處
    理，而查悉上情。
二、案經丁步新訴由新竹縣政府警察局竹北分局報告偵辦。　　
　　　　證據並所犯法條
一、上揭犯罪事實，業據被告林德龍於警詢及偵查中坦承不諱，
    核與告訴人丁步新於警詢時之指訴及證述情節大致相符，並
    有監視器影像及畫面擷取照片14張附卷可稽，足認被告自白
    與事實相符，被告罪嫌應堪認定。
二、核被告所為，係犯刑法第320條第1項之竊盜罪嫌。又被告有
    如犯罪事實欄所載之論罪科刑及執行情形，有本署刑案資料
    查註紀錄表、臺灣新竹地方法院111年度易字第593號刑事判
    決各1份在卷可稽，請依刑法第47條第1項規定，並參酌司法
    院大法官釋字第775號解釋之意旨，裁量其本次再犯相同之
    竊盜罪，足見其漠視他人財產法益之心態依然存在，請加重
    其本刑。至被告所竊得之紅標純米酒2瓶及Airwaves超涼薄
    荷錠1盒，為被告犯罪所得，請依刑法第38條之1第1項前段
    規定宣告沒收，如於全部或一部不能或不宜執行沒收時，請
    依同條第3項規定追徵其價額。
三、依刑事訴訟法第251條第1項提起公訴。
　　此　致
臺灣新竹地方法院
中　　華　　民　　國　 111　　年　　11　　月　　4 　　日
　　　　　　　　　　　　　檢　察　官  鄒茂瑜　
                                      吳柏萱
本件正本證明與原本無異
中　　華　　民　　國　 111　　年　   11   月    17　　日
　　　　　　　　　　　　　書　記　官  紀珮儀